【裁判字號】    97,交聲,140
【裁判日期】    970227
【裁判案由】    違反道路交通管理處罰條例聲明異議
【裁判全文】
臺灣桃園地方法院刑事裁定             97年度交聲字第140號
原處分機關  交通部公路總局新竹區監理所桃園監理站
異  議  人
即受處分人  甲○○
上列受處分人因違反道路交通管理處罰條例案件，不服交通部公
路總局新竹區監理所桃園監理站96年12月10日所為之處分（原處
分案號：桃監裁罰字第裁52—AN0000000 號），聲明異議，本院
裁定如下：
    主  文
異議駁回。
    理  由
一、原處分意旨略以：異議人即受處分人甲○○於民國96年10月
    30日上午12時55分許，駕駛車牌號碼A2—8479號自用小客車
    ，在臺北市○○○路○ 段146 巷，有停車車種不依規定之違
    規情節，為臺北市政府警察局大安分局敦化南路派出所（下
    稱原舉發機關）警員逕行舉發，並填製臺北市警察局北市警
    交大字第AN0000000 號舉發違反道路交通管理事件通知單，
    原處分機關認違規事實明確，於96年12月10日以桃監裁罰字
    第裁52—AN0000000 號裁決書，以異議人違反道路交通管理
    處罰條例第56條第1 項第9 款之規定，而處以罰鍰新臺幣（
    下同）600 元等語。
二、異議意旨則略以：伊於96年10月30日上午12時55分許，將其
    車牌號碼A2-8479 號自小客車停放在忠孝東路4 段146 巷處
    。該處之臨時停車格係在此處興建大樓之『元大建設』所規
    劃，並非臺北市○○○路管理局所規劃之標線，其停放車輛
    並未違法，不足以取締其違規停車，爰具狀聲明異議云云。
三、按汽車駕駛人停車時，有停車時間、位置、方式、車種不
    依規定者，處新臺幣600 元以上1,200 元以下罰鍰，道路交
    通管理處罰條例第56條第1 項第9 款定有明文。經查，異議
    人甲○○對其有於96年10月30日上午12時55分許，將車牌號
    碼AN—8479號自用小客車停放在臺北市○○○路○ 段146 巷
    劃設機車停車格之處等情坦承不諱，並有現場採證相片在卷
    可參，異議人確有於前開時、地將自小客車停放在劃設機車
    格位之處一節，堪以認定。異議人雖辯稱：忠孝東路4 段
    146 巷後段右方之臨時停車格格線之線條粗糙歪曲，不同於
    該處左方之臨時停車格格線筆直精細，故右方之格線應為在
    該處興建大樓之「元大建設」所自行以白色油漆手工所畫，
    並非臺北市○○○路管理局所規劃之標線。伊在該處停放車
    輛處並未違法云云。然異議人於前開停放自小客車之路段，
    其上機車格位係臺北市停車管理處所劃設之公有機車停車格
    一節，有臺北市政府停車管理處97年2 月13日北市停一字第
    09730742300 號函在卷可按，異議人前開所辯，自乏其據。
    況異議人停放車輛時，該處明顯為劃設機車停車格之處，異
    議人本即不得將自小客車停放在該處，其猶執意為之，而於
    遭警取締後，竟執前詞挑剔該處標線設置情形以圖脫免責任
    ，顯倒果為因，亦無可採。是原處分機關以異議人停車車種
    不依規定，依道路交通管理處罰條例第56條第1 項第9 款、
    違反道路交通管理事件統一裁罰基準表等規定，裁處異議人
    罰鍰600 元，並無違法不當之情形，異議人聲明異議請求撤
    銷原處分，核無理由，應予駁回。
據上論斷，應依道路交通案件處理辦法第19條，裁定如主文。
中    華    民    國    97    年    2     月    27    日
                      交通法庭法  官    何燕蓉
以上正本證明與原本無異。
如不服本裁定，應於裁定送達後5 日內向本院提出抗告狀。
                              書記官    魏里安
中    華    民    國    97    年    2     月    27    日


司法院資訊處製作；財團法人民間司法改革基金會備份。
